【裁判字號】    98,訴,1225
【裁判日期】    981218
【裁判案由】    毒品危害防制條例
【裁判全文】
臺灣基隆地方法院刑事判決              98年度訴字第1225號
公  訴  人  臺灣基隆地方法院檢察署檢察官
被      告  乙○○
上列被告因毒品危害防制條例案件，經檢察官提起公訴（98年度
偵字第4362號、98年度偵字第1984號），被告於準備程序進行中
，就被訴事實為有罪之陳述，經本院合議庭裁定由受命法官獨任
進行簡式審判程序，判決如下：
    主  文
乙○○施用第一級毒品，累犯，處有期徒刑柒月，扣案之第一級
毒品海洛因壹包（驗餘淨重零點貳伍柒陸公克）併同無法析離之
包裝袋壹只，均沒收銷燬之。
    事  實
一、乙○○有下列前案紀錄（構成累犯），及施用毒品執行觀察
    、勒戒、強制戒治之紀錄：
  (一)前2 次因施用毒品案件，經觀察、勒戒後，均認無繼續施用
    毒品之傾向，先後於民國88年7 月30日及89年2 月1 日執行
    完畢釋放，並由臺灣基隆地方法院檢察署檢察官分別以88年
    度偵字第3648號及89年度毒偵字第32號為不起訴處分確定。
  (二)又因施用第二級毒品案件，由臺灣基隆地方法院檢察署檢察
    官聲請簡易判決處刑及送強制戒治，經本院以90年度基簡字
    第227 號判處有期徒刑4 月確定，於91年6 月14日易科罰金
    執行完畢；強制戒治部分，則於91年5 月22日期滿執行完畢
    。
  (三)復因施用第一、二級毒品案件，經本院以96年度訴字第14號
    各判處有期徒刑7 月、4 月，應執行有期徒刑10月確定；另
    其因犯贓物案件，經本院以96年度易字第88號判處有期徒刑
    3 月確定，上開3 罪，嗣經本院以96年度聲減字第671 號裁
    定，經減刑後合併定應執行有期徒刑6 月確定，甫於96年11
    月2 日縮短刑期執行完畢（構成累犯）。
  (四)再因施用第一、二級毒品案件，經本院以98年度訴字第560
    號各判處有期徒刑7 月、4 月，應執行有期徒刑9 月，嗣其
    不服該判決，提起上訴，復經臺灣高等法院以98年度上訴字
    第3254號駁回上訴而確定（現在監執行）。
  (五)復又因施用第一級毒品案件，經本院以98年度訴字第936 號
    各判處有期徒刑7 月、3 月，應執行有期徒刑8 月（尚未確
    定）。又因施用第一級毒品案件，由臺灣基隆地方法院檢察
    署檢察官以98年度毒偵字第1567號提起公訴，現經本院以98
    年度訴字第1027號判處有期徒刑7 月在案。
二、詎其猶不知悔改，基於施用第一級毒品海洛因之犯意，於98
    年9 月24日14時許，在其基隆市○○區○○路63之3 號2 樓
    住處，將第一級毒品海洛因置入注射針筒內，摻水混合注射
    手肘內側皮膚靜脈血管處之方式，非法施用第一級毒品海洛
    因1 次。嗣於同日15時50分許，因行跡可疑，為警在上址住
    處前盤檢而查獲，並扣得第一級毒品海洛因1 包（驗餘淨重
    0.2576公克），復經其同意為警採尿送驗後，結果呈海洛因
    代謝物嗎啡陽性反應，始查悉上情。
三、案經基隆市警察局第二分局報告臺灣基隆地方法院檢察署檢
    察官偵查起訴。
    理  由
一、本件被告所犯者非為死刑、無期徒刑、最輕本刑為3 年以上
    有期徒刑之罪或高等法院管轄第一審案件，其於準備程序進
    行中，先就被訴事實為有罪之陳述，經告知其簡式審判程序
    之旨，並聽取公訴人及被告之意見後，本院依刑事訴訟法第
    273 條之1 第1 項之規定，裁定由受命法官獨任進行簡式審
    判程序，且依同法第273 條之2 規定，簡式審判程序之證據
    調查，不受第159 條第1 項、第161 條之2 、第161 條之3
    、第163 條之1 及第164 條至第170 條規定之限制，合先敘
    明。
二、上開事實，業據被告於檢察偵查時及本院準備程序及審理時
    坦承在卷，而被告於為警所採集之尿液經送驗結果，呈嗎啡
    陽性反應，此有臺灣尖端先進生技醫藥股份有限公司濫用藥
    物尿液檢驗報告1 份附卷可稽。又扣案之白粉1 小包，經警
    依菸毒檢驗包試劑初步檢驗結果，呈嗎啡、海洛因反應，再
    送交通部民用航空局航空醫務中心鑑驗結果，確含第一級毒
    品海洛因成，實稱毛重公克，驗餘淨重公克，有基隆市警察
    局第二分局查獲涉嫌毒品危害防制條例毒品初步鑑驗報告單
    、交通部民用航空局航空醫務中心98年10月7 日航藥鑑字第
    0985063 號毒品鑑定書各1 份在卷可佐。又其前2 次因施用
    毒品案件，經觀察、勒戒後，均認無繼續施用毒品之傾向，
    先後於88年7 月30日及89年2 月1 日執行完畢釋放，並由臺
    灣基隆地方法院檢察署檢察官分別以88年度偵字第3648號及
    89年度毒偵字第32號為不起訴處分確定等情，亦有臺灣高等
    法院被告前案紀錄表附卷足佐。綜上所陳，被告於初犯觀察
    、勒戒於88年7 月30日執行完畢，5 年內業已再犯上述事實
    欄一、(二)所示之施用毒品違反毒品危害防制條例案件，經法
    院判處罪刑確定，其又再犯本案施用第一級毒品海洛因，罪
    證明確，犯行洵堪認定，自應依法論科。
三、論罪科刑：
  (一)查海洛因係毒品危害防制條例第2 條第2 項第1 款所定之第
    一級毒品，核被告所為係犯毒品危害防制條例第10條第1項
    之施用第一級毒品罪。被告持有第一級毒品海洛因之低度行
    為，應為施用第一級毒品之高度行為所吸收，不另論罪。
  (二)被告有事實欄一、所載之前案紀錄暨科刑執行情形，有臺灣
    高等法院被告前案紀錄表在卷可稽，其於受一、(三)所示有期
    徒刑之執行完畢後，5 年內故意再犯有期徒刑以上之本罪，
    為累犯，應依刑法第47條第1 項之規定加重其刑。
  (三)爰審酌被告犯罪之動機、曾有施用毒品之前科仍不知戒除，
    惟犯罪後坦承犯行，且所犯之施用毒品犯行乃戕害自己身心
    健康，並未危及他人等一切情狀，量處如主文所示之刑。
四、沒收部分：
  (一)扣案之第一級毒品海洛因1 包（淨重0.2576公克），併同無
    法析離之包裝袋各，上開包裝毒品之包裝袋應整體視為查獲
    之毒品，故上開毒品及包裝袋、殘渣袋，均依毒品危害防制
    條例第18條第1 項前段之規定，宣告沒收銷燬之（蓋無論以
    何種方式包裝袋與其內裝之毒品，包裝袋內均會有極微量毒
    品殘留，故上述包裝袋應整體視為查獲毒品，一併依前揭規
    定宣告沒收銷燬之，參見最高法院95年度臺上字第3739號、
    第7354號判決）。
據上論斷，應依刑事訴訟法第273 條之1 第1 項、第299 條第1
項前段，毒品危害防制條例第10條第1 項、第18條第1 項前段、
第23條第2 項，刑法第11條、第47條第1 項，判決如主文。
本案經檢察官甲○○到庭執行職務。
中    華    民    國    98    年    12    月    18    日
                  刑事第三庭法    官  黃永定
以上正本證明與原本無異。
如不服本判決應於收受送達後10日內向本院提出上訴書狀，並應
敘述具體理由；其未敘述上訴理由者，應於上訴期間屆滿後20日
內向本院補提理由書（均須按他造當事人之人數附繕本）「切勿
逕送上級法院」。
中    華    民    國    98    年    12    月    18    日
                            書 記 官  劉珍珍
附錄論罪法條：
毒品危害防制條例第10條
I施用第一級毒品者，處 6 月以上 5 年以下有期徒刑。
II施用第二級毒品者，處 3 年以下有期徒刑。

司法院資訊處製作；財團法人民間司法改革基金會備份。
